Inventaris van het Archief van de Burgerlijke Stand: doop-, trouw- en begraafboeken van Amsterdam (retroacta van de Burgerlijke Stand)
Stadsarchief Amsterdam
- Huwelijksregisters, 2
  - Huwelijksproclamaties van de Kerken, 2.5
    - Zuider Kerk, 882-906
      - 1 Mei 1749 - 31 Okt 1751, 883
      - 1 Okt 1751 - 30 Jun 1754, 884
      - 1 Jun 1754 - 31 Mrt 1757, 885
      - 1 Mrt 1757 - 30 Sep 1759, 886
      - 1 Sep 1759 - 31 Mrt 1762, 887
      - 1 Mrt 1762 - 30 Sep 1764, 888
      - 1 Okt 1764 - 31 Mei 1766, 889
      - 1 Jun 1766 - 31 Jul 1768, 890
      - 1 Aug 1768 - 30 Nov 1770, 891
      - 1 Nov 1770 - 31 Jan 1773, 892
      - 1 Jan 1773 - 31 Dec 1774, 893
      - 1 Jan 1775 - 31 Dec 1776, 894
      - 1 Jan 1777 - 31 Dec 1778, 895
      - 1 Jan 1779 - 30 Sep 1780, 896
      - 1 Okt 1780 - 31 Jul 1782, 897
      - 1 Jul 1782 - 29 Feb 1784, 898
      - 1 Feb 1784 - 30 Jun 1785, 899
      - 1 Jun 1785 - 31 Dec 1786, 900
      - 1 Jan 1787 - 30 Apr 1788, 901
      - 1 Mei 1788 - 31 Jan 1790, 902
      - 1 Jan 1790 - 30 Jun 1791, 903
      - 1 Jul 1791 - 30 Nov 1792, 904
      - 1 Nov 1792 - 30 Apr 1794, 905
      - 1 Mei 1794 - 31 Mei 1795, 906
    - Wester Kerk, 907-934
      - 1 Aug 1725 - 30 Apr 1727, 907
      - 1 Apr 1727 - 31 Okt 1728, 908
      - 1 Okt 1728 - 31 Mrt 1730, 909
      - 1 Apr 1730 - 31 Jul 1731, 910
      - 1 Aug 1731 - 31 Dec 1732, 910A
      - 1 Mei 1749 - 31 Okt 1751, 911
      - 1 Okt 1751 - 30 Jun 1754, 912
      - 1 Jun 1754 - 31 Mrt 1757, 913
      - 1 Mrt 1757 - 30 Sep 1759, 914
      - 1 Sep 1759 - 31 Mrt 1762, 915
      - 1 Mrt 1762 - 30 Apr 1764, 916
      - 1 Mei 1764 - 31 Mei 1766, 917
      - 1 Jun 1766 - 31 Jul 1768, 918
      - 1 Aug 1768 - 30 Nov 1770, 919
      - 1 Nov 1770 - 31 Jan 1773, 920
      - 1 Jan 1773 - 31 Dec 1774, 921
      - 1 Jan 1775 - 30 Apr 1777, 922
      - 1 Apr 1777 - 31 Mei 1779, 923
      - 1 Mei 1779 - 31 Mei 1781, 924
      - 1 Mei 1781 - 31 Mrt 1783, 925
      - 1 Apr 1783 - 30 Sep 1784, 926
      - 1 Sep 1784 - 28 Feb 1786, 927
      - 1 Feb 1786 - 31 Jul 1787, 928
      - 1 Aug 1787 - 31 Jan 1789, 929
      - 1 Feb 1789 - 30 Sep 1790, 930
      - 1 Sep 1790 - 29 Feb 1792, 931
      - 1 Feb 1792 - 30 Jun 1793, 932
      - 1 Jun 1793 - 31 Dec 1794, 933
      - 1 Jan 1795 - 31 Mei 1795, 934
    - Walen Kerk, 935-941
      - 1 Jan 1633 - 31 Jul 1640, 935
      - 1 Mei 1651 - 31 Jul 1664, 936
      - 1 Jul 1664 - 31 Dec 1692, 937
      - 1 Jan 1693 - 31 Mrt 1715, 938
      - 1 Apr 1715 - 31 Jan 1736, 939
      - 1 Jan 1736 - 31 Dec 1772, 940
      - 1 Jan 1773 - 30 Jun 1795, 941
  - Trouwregisters van het Stadhuis, 2.6
    - 1 Jun 1604 - 31 Mei 1616, 942
    - 1 Mei 1616 - 28 Feb 1629, 943
    - 1 Feb 1629 - 31 Aug 1641, 944
    - 1 Aug 1641 - 31 Aug 1649, 945
    - 1 Aug 1649 - 31 Jan 1658, 946
    - 1 Feb 1658 - 31 Jan 1667, 947
    - 1 Jan 1667 - 31 Dec 1678, 948
    - 1 Jan 1679 - 31 Dec 1688, 949
    - 1 Jan 1689 - 30 Sep 1697, 950
    - 1 Sep 1697 - 31 Dec 1705, 951
    - 1 Jan 1706 - 31 Mei 1714, 952
    - 1 Jun 1714 - 31 Jul 1723, 953
    - 1 Aug 1723 - 31 Jan 1732, 954
    - 1 Feb 1732 - 31 Dec 1739, 955
    - 1 Jan 1740 - 31 Mei 1749, 956
    - 1 Mei 1749 - 31 Jul 1758, 957
    - 1 Aug 1758 - 31 Dec 1768, 958
    - 1 Jan 1769 - 31 Dec 1775, 959
    - 1 Jan 1776 - 31 Okt 1783, 960
    - 1 Nov 1783 - 31 Jul 1791, 961
    - 1 Aug 1791 - 31 Mei 1795, 962
    - 1 Jun 1795 - 31 Dec 1797, 963
    - 1 Jan 1798 - 31 Dec 1800, 964
    - 1 Jan 1801 - 31 Dec 1803, 965
    - 1 Jan 1804 - 31 Dec 1806, 966
    - 1 Jan 1807 - 31 Dec 1810, 967
    - 1 Jan 1811 - 28 Feb 1811, 968
  - Trouwregisters van de Kerken, 2.7
    - Oude Kerk, 969-987
      - Paschen 1565 - Dec. 1620, 1565 - 31 Dec 1620; 969
      - 1 Jan 1621 - 31 Dec 1641, 970
      - 1 Jan 1642 - 31 Dec 1669, 971
      - 1 Jan 1670 - 31 Dec 1700, 972
      - 1 Jan 1701 - 30 Jun 1709, 973
      - 1 Mei 1711 - 31 Dec 1726, 974
      - 1 Jan 1727 - 31 Dec 1735, 975
      - 1 Jan 1736 - 31 Dec 1757, 976
      - Dupl., 1 Jun 1692 - 31 Mrt 1706; 977
      - Dupl., 1 Feb 1706 - 31 Dec 1710; 978
      - 1 Feb 1706 - 31 Dec 1709, 978A
      - 1 Jan 1710 - 31 Jan 1711, 978B
      - Dupl., 1 Mei 1711 - 31 Dec 1722; 979
      - Dupl., 1 Jan 1723 - 31 Dec 1731; 980
      - Dupl., 1 Jan 1732 - 31 Dec 1742; 981
      - Dupl., 1 Jan 1743 - 31 Dec 1754; 982
      - Ged. dupl., 1 Jan 1755 - 31 Mei 1766; 983
      - 1 Jun 1766 - 31 Dec 1776, 984
      - 1 Jan 1777 - 31 Okt 1785, 985
      - 1 Nov 1785 - 31 Okt 1791, 986
      - 1 Nov 1791 - 30 Jun 1795, 987
    - Nieuwe Kerk, 988-1000
      - 1 Nov 1578 - 31 Dec 1602, 988
      - 1 Jan 1603 - 31 Dec 1634, 989
      - Ontbr. 1645 Jan. t. Dec. 1650, 1 Jan 1635 - 31 Dec 1661; 990
      - 1 Jan 1662 - 31 Dec 1682, 991
      - 1 Jan 1683 - 31 Dec 1703, 992
      - 1 Jan 1704 - 31 Dec 1718, 993
      - 1 Jan 1719 - 31 Dec 1731, 994
      - 1 Jan 1732 - 31 Dec 1747, 995
      - 1 Jan 1748 - 30 Jun 1757, 996
      - 1 Jul 1757 - 31 Dec 1769, 997
      - 1 Jan 1770 - 31 Dec 1782, 998
      - 1 Jan 1783 - 31 Mei 1795, 999
      - Dupl., 1 Jan 1793 - 31 Jul 1794; 1000
    - Walen Kerk, 1001-1005
      - 1 Jan 1584 - 31 Jan 1639, 1001
      - 1 Feb 1639 - 31 Dec 1692, 1002
      - 1 Jan 1693 - 31 Dec 1727, 1003
      - 1 Jan 1728 - 31 Dec 1788, 1004
      - 1 Jan 1789 - 31 Mei 1795, 1005
    - Engelsche Presbyter. Kerk, 1006-1007
      - 1 Dec 1607 - 31 Dec 1793, 1006
      - 1 Feb 1794 - 31 Okt 1795, 1007
    - Register van huwelijken, kerkelijk voltrokken en na dien aan Schepenen bekend gemaakt, 1 Okt 1621 - 30 Nov 1630; 1008
    - Kladregisters van huwelijken in de Nieuwe Kerk (Dupl. van nos. 989-994), 1009-1038
      - 14 Okt 1614 - 31 Dec 1620, 1009
      - 1 Jan 1621 - 30 Apr 1628, 1010
      - 1 Apr 1628 - 31 Jan 1634, 1011
      - 1 Jan 1634 - 31 Okt 1636, 1012
      - 1 Nov 1636 - 28 Feb 1639, 1013
      - 1 Aug 1639 - 31 Okt 1641, 1014
      - 1 Okt 1641 - 31 Okt 1644, 1015
      - 1 Okt 1644 - 31 Dec 1652, 1016
      - 1 Jan 1653 - 31 Aug 1655, 1017
      - 1 Aug 1655 - 28 Feb 1659, 1018
      - 1 Feb 1659 - 30 Apr 1662, 1019
      - 1 Apr 1662 - 30 Jun 1663, 1020
      - 1 Mrt 1666 - 30 Apr 1669, 1021
      - 1 Apr 1669 - 30 Jun 1671, 1022
      - 1 Aug 1671 - 31 Jan 1674, 1023
      - 1 Jan 1674 - 30 Sep 1676, 1024
      - 1 Sep 1676 - 30 Sep 1679, 1025
      - 1 Sep 1679 - 30 Jun 1683, 1026
      - 1 Jun 1683 - 31 Mrt 1686, 1027
      - 1 Mrt 1686 - 31 Dec 1688, 1028
      - 1 Jan 1689 - 31 Mei 1692, 1029
      - 1 Jun 1692 - 31 Okt 1695, 1030
      - 1 Okt 1695 - 30 Nov 1698, 1031
      - 1 Nov 1698 - 28 Feb 1702, 1032
      - 1 Feb 1702 - 31 Dec 1704, 1033
      - 1 Jan 1705 - 30 Apr 1708, 1034
      - 1 Mei 1708 - 30 Sep 1712, 1035
      - 1 Okt 1712 - 31 Dec 1714, 1036
      - 1 Jan 1715 - 30 Apr 1720, 1037
      - 1 Mei 1720 - 31 Jul 1728, 1038
    - Oud-Katholieke Kerk "de 3 Bonte Kraaien" (Teertuinen); Trouwregister van Febr. 1706 - Mei 1751, benevens sterf- en olieselregister Sept. 1741 - April 1768 en sterfregister Mei 1743 - 1768 NB. Voor de kerkelijke huwelijksvoltrekkingen in de Roomsch-, Oud- en Grieksch-Katholieke Kerken raadplege men verder de doopboeken dier kerken, 1 Feb 1706 - 31 Mei 1768; 392
- Begrafenisregisters, 3
  - Oude Kerk, 1039-1051
    - 1 Mei 1553 - 31 Mei 1561, 1039
    - 1 Jan 1562 - 31 Mrt 1573, 1040
    - 1 Mrt 1573 - 31 Dec 1587, 1041
    - 1 Jan 1588 - 31 Aug 1601, 1042
    - Ontbr., 1 Sep 1601 - 31 Dec 1605; 1042A
    - 1 Jan 1606 - 30 Apr 1615, 1043
    - 1 Mrt 1615 - 31 Jan 1628, 1044
    - 1 Jan 1628 - 31 Dec 1640, 1045
    - 1 Jan 1641 - 31 Dec 1654, 1046
    - 1 Jan 1655 - 30 Apr 1687, 1047
    - 1 Mei 1687 - 30 Apr 1729, 1048
    - 1 Mei 1729 - 31 Dec 1762, 1049
    - 1 Jan 1763 - 31 Dec 1785, 1050
    - 1 Jan 1786 - 31 Dec 1811, 1051
  - Nieuwe Kerk en Engelse Kerk, 1052-1061
    - 1 Jan 1585 - 31 Jan 1603, 1052
    - 1 Jan 1603 - 31 Dec 1623, 1053
    - 1 Jan 1624 - 31 Dec 1641, 1054
    - 1 Jan 1642 - 31 Dec 1668, 1055
    - Ontbr., 1 Jan 1652 - 31 Jan 1655; 1055A
    - 1 Jan 1669 - 31 Dec 1687, 1056
    - 1 Jan 1688 - 30 Jun 1719, 1057
    - 1 Jul 1719 - 31 Dec 1752, 1058
    - 1 Jan 1753 - 31 Dec 1769, 1059
    - 1 Jan 1770 - 31 Dec 1796, 1060
    - 1 Jan 1797 - 31 Aug 1811, 1061
  - Oude Zijds Kapel, 1062-1067
    - Met register van verkochte graven. 1619-1643, 1617 - 13 Okt 1655; 1062
    - 1 Dec 1655 - 30 Nov 1678, 1063
    - 1 Dec 1678 - 31 Dec 1708, 1064
    - Met noteering van enkele uitgevoerde lijken., 1 Jan 1709 - 31 Dec 1766; 1065
    - 1767 - 1805, 1066
    - 1806 - 1811, 1067
  - Nieuwe Zijds Kapel, 1068-1073
    - 1 Jan 1657 - 31 Okt 1679, 1068
    - 1 Okt 1679 - 31 Jan 1701, 1069
    - 1 Feb 1701 - 31 Jan 1722, 1070
    - 1 Feb 1722 - 31 Jan 1755, 1071
    - 1 Feb 1755 - 31 Jul 1788, 1072
    - Met een naamregister van eigenaars v. graven, 1 Aug 1788 - 31 Aug 1811; 1073
  - Noorder Kerk en Kerkhof, 1074-1085
    - Kerk: Mei 1662 - Dec. 1691. Met graf b.v. 1662/1693, 1 Mei 1662 - 31 Dec 1691; 1074
    - Kerk: Jan. 1692 - Dec. 1780, 1 Jan 1692 - 31 Dec 1780; 1075
    - Kerk en Kerkhof: Jan. 1781 - Dec. 1798, 1 Jan 1781 - 31 Dec 1798; 1076
    - Kerk: Jan. 1799 - Dec. 1809, 1 Jan 1799 - 31 Dec 1809; 1077
    - Kerk: Jan. 1810 - Aug. 1811, 1 Jan 1810 - 31 Aug 1811; 1078
    - Kerkh. Aug. 1670/Sept. 1685, 1 Aug 1670 - 30 Sep 1685; 1079
    - Kerk. Oct. 1685/Aug. 1752 (1080 ontbreekt 1727-1747; vergelijk hierom 1082-1084 van het Kerkhof over de periode 1752-1780 zie 1084-1085), 1 Okt 1685 - 31 Aug 1752; 1080
    - Kladb., 1 Jan 1716 - 30 Apr 1724; 1081
    - Kladb., 1 Apr 1724 - 30 Apr 1733; 1082
    - Kladb., 1 Mei 1733 - 31 Dec 1741; 1083
    - Kladb., 1 Jan 1742 - 31 Dec 1754; 1084
    - Kladb., 1 Jan 1755 - 31 Dec 1780; 1085
  - Ooster Kerk, 1086-1089
    - 1 Jan 1672 - 31 Mei 1719, 1086
    - 1 Mei 1719 - 31 Dec 1754, 1087
    - 1 Jan 1755 - 31 Okt 1780, 1088
    - 1 Okt 1780 - 31 Jul 1811, 1089
  - Zuider Kerk, 1089A-1100
    - Fotocopie, 1 Jun 1611 - 30 Sep 1625; 1089A
    - 1 Sep 1625 - 31 Jul 1651, 1090
    - 1 Jul 1651 - 31 Okt 1677, 1091
    - 1 Jan 1675 - 31 Dec 1697, 1092
    - 1 Jan 1698 - 31 Dec 1715, 1093
    - Met noteer. van 6 verkochte graven, 1726-30, 1 Jan 1716 - 31 Dec 1732; 1094
    - Fotocopie, 1 Jan 1733 - 31 Dec 1747; 1095
    - 1 Jan 1748 - 31 Dec 1765, 1096
    - 1 Jan 1766 - 30 Apr 1778, 1097
    - 1 Mei 1778 - 31 Dec 1796, 1098
    - 1 Jan 1797 - 31 Aug 1802, 1099
    - 1 Sep 1802 - 31 Jul 1811, 1100
  - Wester Kerk, 1100A-1106
    - Fotocopie, 1 Jul 1631 - 31 Jan 1664; 1100A
    - 1 Dec 1663 - 31 Jan 1672, 1101
    - 1 Feb 1672 - 31 Jan 1704, 1102
    - 1 Feb 1704 - 31 Jan 1734, 1103
    - 1 Feb 1734 - 31 Jan 1759, 1104
    - 1 Feb 1759 - 31 Jan 1795, 1105
    - 1 Feb 1795 - 31 Jul 1811, 1106
  - Wester Kerkhof, 1107-1120
    - 1 Feb 1668 - 30 Sep 1672, 1107
    - Ontbr., 1 Okt 1672 - 31 Dec 1684; 1108
    - 1 Jan 1685 - 31 Jan 1690, 1109
    - 1 Feb 1690 - 30 Apr 1698, 1110
    - 1 Jan 1698 - 31 Dec 1713, 1111
    - 1 Jan 1714 - 31 Dec 1735, 1112
    - 1 Jan 1736 - 31 Dec 1749, 1113
    - 1 Jan 1750 - 31 Dec 1761, 1114
    - 1 Jan 1762 - 31 Dec 1772, 1115
    - 1 Dec 1772 - 31 Jul 1780, 1116
    - 1 Aug 1780 - 31 Dec 1786, 1117
    - Ontbr., 1 Jan 1787 - 31 Dec 1792; 1118
    - 1 Jan 1793 - 31 Mei 1798, 1119
    - 1 Jun 1798 - 28 Feb 1805, 1120
  - Wester Kerk en Kerkhof, 1121-1127
    - 1 Feb 1742 - 28 Feb 1745, 1121
    - 1 Jan 1745 - 31 Jan 1749, 1122
    - 1 Feb 1749 - 31 Jan 1752, 1123
    - Ontbr., 1 Feb 1752 - 31 Dec 1772; 1124
    - 1 Jan 1773 - 31 Dec 1791, 1125
    - 1 Jan 1792 - 31 Dec 1801, 1126
    - 1 Nov 1801 - 31 Jul 1811, 1127
  - Eilands Kerk, 1128-1129
    - Met reg. van uitgevoerde lijken, 1738-1758 en 1782-1804, 1 Feb 1737 - 31 Dec 1792; 1128
    - 1 Jan 1793 - 31 Aug 1811, 1129
  - Fransch of Waalsch Gereformeerde Kerk, 1130-1133
    - 1 Mei 1622 - 30 Apr 1687, 1130
    - 1 Apr 1687 - 31 Dec 1743, 1131
    - 1 Jan 1744 - 31 Dec 1794, 1132
    - 1 Jan 1795 - 31 Jul 1811, 1133
  - Oude Luthersche Kerk, 1134-1139
    - 1 Jul 1674 - 31 Dec 1749, 1134
    - 1 Jan 1750 - 30 Nov 1780, 1135
    - 1 Feb 1780 - 31 Dec 1791, 1136
    - 1 Jan 1792 - 28 Feb 1803, 1137
    - 1 Mrt 1803 - 31 Jul 1811, 1138
    - Duplicaten, 1674 - 1677; 1139
  - Nieuwe Luthersche Kerk, 1140-1142
    - 1 Jun 1674 - 31 Mei 1762, 1140
    - 1 Mei 1762 - 31 Dec 1784, 1141
    - 1 Jan 1785 - 31 Jul 1811, 1142
  - Portugeesch Israëlitische Kerk, 1 Apr 1750 - 31 Jul 1811; 1143
  - Karthuizer Kerkhof, 1144-1190
    - 1 Aug 1602 - 31 Aug 1609, 1144
    - 1 Aug 1609 - 31 Dec 1617, 1145
    - 1 Jan 1618 - 31 Dec 1628, 1146
    - 1 Jan 1629 - 30 Nov 1635, 1147
    - 1 Nov 1635 - 31 Okt 1641, 1148
    - Incompleet, 5 Jan 1648 - 23 Dec 1650; 1149
    - Met eenige losse bladen incompleet, 5 Feb 1651 - 29 Apr 1655; 1150
    - 1 Okt 1655 - 31 Dec 1656, 1151
    - 1 Jan 1657 - 31 Okt 1659, 1152
    - 1 Okt 1659 - 31 Dec 1661, 1153
    - 1 Jan 1662 - 31 Dec 1663, 1154
    - 1 Sep 1664 - 31 Dec 1665, 1155
    - 1 Jan 1666 - 31 Dec 1667, 1156
    - 1 Jan 1668 - 31 Dec 1669, 1157
    - 1 Jan 1670 - 31 Dec 1671, 1158
    - 1 Jan 1672 - 29 Feb 1672, 1159
    - 1 Jun 1673 - 31 Dec 1674, 1160
    - 1 Jan 1675 - 31 Dec 1676, 1161
    - 1 Jan 1677 - 31 Aug 1679, 1162
    - 1 Aug 1679 - 31 Dec 1680, 1163
    - 1 Jan 1681 - 31 Dec 1683, 1164
    - 1 Jan 1684 - 31 Dec 1687, 1165
    - 1 Jan 1691 - 31 Dec 1694, 1166
    - 1 Jan 1695 - 31 Dec 1697, 1167
    - 1 Jan 1698 - 31 Jul 1701, 1168
    - 1 Aug 1701 - 31 Dec 1704, 1169
    - 1 Jan 1705 - 31 Dec 1708, 1170
    - 1 Jan 1709 - 31 Jan 1714, 1171
    - 1 Jan 1714 - 31 Dec 1718, 1172
    - 1 Jan 1719 - 31 Dec 1723, 1173
    - 1 Jan 1724 - 30 Apr 1728, 1174
    - 1 Mei 1728 - 31 Dec 1733, 1175
    - 1 Jan 1734 - 31 Dec 1738, 1176
    - 1 Jan 1739 - 30 Jun 1745, 1177
    - 1 Aug 1745 - 31 Dec 1751, 1178
    - 1 Jan 1752 - 31 Aug 1758, 1179
    - Met kinderlijken sedert Dec. 1761, 1 Sep 1758 - 31 Jul 1763; 1180
    - 1 Jul 1763 - 31 Jul 1770, 1181
    - 1 Aug 1770 - 31 Okt 1779, 1182
    - 1 Okt 1779 - 31 Dec 1789, 1183
    - 1 Jan 1790 - 31 Jul 1811, 1184
    - Duplicaat, 1 Aug 1770 - 31 Mrt 1782; 1185
    - Duplicaat, 1 Mrt 1782 - 31 Dec 1795; 1186
    - Kinderlijken, 1187
    - Kinderlijken, 1 Aug 1770 - 30 Sep 1780; 1188
    - Kinderlijken, 1 Okt 1780 - 31 Dec 1794; 1189
    - Kinderlijken, 1 Jan 1795 - 31 Jul 1811; 1190
  - St. Anthonis Kerkhof, 1191-1225
    - Bevat ook verspreid inschrijvingen van Jan. 1643 tot 1648, benevens van no. 1192 dupl., 17 Jul 1640 - 5 Jan 1642; 1191
    - 1 Aug 1653 - 30 Sep 1656, 1192
    - 1 Okt 1656 - 30 Nov 1664, 1193
    - 1 Nov 1664 - 30 Sep 1679, 1194
    - 1 Okt 1679 - 31 Jul 1690, 1195
    - 1 Aug 1690 - 31 Aug 1697, 1196
    - 1 Jan 1700 - 30 Apr 1703, 1197
    - 1 Apr 1703 - 31 Dec 1712, 1198
    - 1 Jan 1713 - 31 Aug 1719, 1199
    - 1 Sep 1719 - 31 Dec 1728, 1200
    - 1 Dec 1728 - 31 Dec 1741, 1201
    - 1 Jan 1742 - 31 Aug 1752, 1202
    - 1 Aug 1752 - 31 Aug 1765, 1203
    - 1 Sep 1765 - 28 Feb 1783, 1204
    - 1 Jan 1783 - 31 Dec 1793, 1205
    - 1 Jan 1794 - 31 Dec 1804, 1206
    - 1 Jan 1805 - 31 Dec 1808, 1207
    - 1 Jan 1809 - 31 Jul 1811, 1208
    - Duplicaat, 1 Nov 1691 - 31 Mei 1694; 1209
    - Kinderlijken, 1 Okt 1656 - 30 Nov 1664; 1210
    - Kinderlijken, 1 Nov 1664 - 31 Dec 1669; 1211
    - Kinderlijken, 1 Jan 1670 - 31 Dec 1682; 1212
    - Kinderlijken, 1 Jan 1682 - 30 Nov 1692; 1213
    - Kinderlijken, 1 Apr 1692 - 30 Apr 1703; 1214
    - Kinderlijken, 1 Apr 1703 - 30 Jun 1710; 1215
    - Kinderlijken, 1 Jul 1710 - 31 Aug 1719; 1216
    - Kinderlijken, 1 Sep 1719 - 31 Jul 1724; 1217
    - Kinderlijken, 1 Jul 1724 - 31 Dec 1734; 1218
    - Kinderlijken, 1 Jan 1735 - 30 Sep 1740; 1219
    - Kinderlijken, 1 Okt 1740 - 31 Aug 1749; 1220
    - Kinderlijken, 1 Aug 1749 - 31 Okt 1767; 1221
    - Kinderlijken, 1 Okt 1767 - 28 Feb 1783; 1222
    - Kinderlijken, 1 Jan 1783 - 31 Dec 1794; 1223
    - Kinderlijken, 1 Jan 1795 - 31 Dec 1808; 1224
    - Kinderlijken, 1 Jan 1809 - 31 Jul 1811; 1225
  - Heiligewegs- en Leidsche Kerkhof, 1226-1268
    - Met eenige losse bladen van 1641 en later, 1 Jan 1653 - 30 Apr 1662; 1226
    - Mei 1662 - 28 Mei 1664 Heiligewegs Kerkhof; 28 Mei 1664 - Dec. 1678 Leidsche Kerkhof, 1664 - 1678; 1227
    - 1 Jan 1679 - 31 Dec 1686, 1228
    - 1 Jan 1687 - 31 Dec 1693, 1229
    - 1 Jan 1694 - 31 Dec 1710, 1230
    - 1 Jan 1711 - 30 Jun 1715, 1231
    - Met aanteek. van uitgevoerde lijken, 1 Jan 1714 - 31 Dec 1717; 1232
    - Met aanteek. als voren, 1 Jan 1718 - 31 Dec 1721; 1233
    - Met aanteek. als voren, 1 Jan 1722 - 31 Mei 1727; 1234
    - 1 Nov 1726 - 31 Mei 1733, 1235
    - 1 Mei 1731 - 30 Jun 1737, 1236
    - 1 Jun 1737 - 30 Apr 1740, 1237
    - 1 Mei 1740 - 31 Dec 1744, 1238
    - 1 Jan 1745 - 31 Aug 1750, 1239
    - 1 Sep 1750 - 30 Apr 1756, 1240
    - 1 Mei 1756 - 31 Dec 1762, 1241
    - 1 Jan 1763 - 31 Dec 1772, 1242
    - 1 Jan 1773 - 31 Dec 1780, 1243
    - 1 Jan 1781 - 30 Apr 1784, 1244
    - 1 Mei 1784 - 30 Apr 1794, 1245
    - 1 Mei 1794 - 31 Okt 1797, 1246
    - 1 Okt 1797 - 31 Okt 1801, 1247
    - 1 Nov 1801 - 31 Jul 1811, 1248
    - Kinderlijken, 1 Jan 1657 - 31 Dec 1676; 1249
    - Kinderlijken, 1 Jan 1677 - 31 Dec 1685; 1250
    - Kinderlijken, 1 Jan 1686 - 31 Dec 1693; 1251
    - Kinderlijken, 1 Jan 1694 - 31 Dec 1708; 1252
    - Kinderlijken, 1 Jan 1709 - 31 Mei 1711; 1253
    - Kinderlijken, 1 Jan 1711 - 31 Dec 1712; 1254
    - Kinderlijken, 1 Jan 1713 - 31 Dec 1715; 1255
    - Kinderlijken, 1 Jan 1716 - 31 Dec 1719; 1256
    - Kinderlijken, 1 Jan 1720 - 31 Dec 1723; 1257
    - Kinderlijken, 1 Jan 1724 - 31 Dec 1728; 1258
    - Kinderlijken, 1 Nov 1726 - 31 Mrt 1732; 1259
    - Kinderlijken, 1 Mei 1731 - 30 Jun 1739; 1260
    - Kinderlijken, 1 Jun 1739 - 30 Apr 1756; 1261
    - Kinderlijken, 1 Mei 1756 - 30 Apr 1768; 1262
    - Kinderlijken, 1 Mei 1768 - 31 Dec 1778; 1263
    - Kinderlijken, 1 Jan 1779 - 30 Apr 1784; 1264
    - Kinderlijken, 1 Mei 1784 - 31 Mei 1794; 1265
    - Kinderlijken, 1 Mei 1794 - 31 Dec 1799; 1266
    - Kinderlijken, 1 Okt 1797 - 31 Okt 1801; 1267
    - Kinderlijken, 1 Nov 1801 - 31 Jul 1811; 1268
  - Register van overledenen in het Gast- en Pesthuis, 1269-1270
    - 1739 - 1788, 1269
    - 1789 - 1811, 1270
  - Doodenboeken of Registers van Haaldooden, 1271-1273
    - 1 Jan 1777 - 30 Apr 1795, 1271
    - 1 Mei 1795 - 31 Okt 1807, 1272
    - 1 Nov 1807 - 31 Dec 1811, 1273
  - Registers van overledenen in het Spin- en Werkhuis, 1274-1276
    - Met opgave v. ouderdom en oorzaak, 1 Nov 1783 - 31 Dec 1809; 1274
    - Met opgave als voren, 1 Jan 1810 - 31 Jan 1812; 1275
    - ...huis van de doop- en begraafregisters die in 1811 bij de Bar... Bond zijn ingevoerd, 1276
- Joodse Geboorte- Besnijdenis- en Begraafregisters, 4
  - Geboorteregisters, 4.1
    - Van jongens, alfabetisch geordend., 1740 - 1800; 1277
    - Van meisjes, alfabetisch geordend, 1740 - 1794; 1278
    - Van jongens en meisjes, alfabetisch geordend, 1809 - 1811; 1280
    - van de Joodse Nieuwe Gemeente "Adat Jesjoeroen", 10 Jun 1797 - 7 Sep 1808; 1279
  - Besnijdenisregisters, 4.2
    - Portugees-Israelitisch Kerkgenootschap, 4.2.1
      - Van Mozes Abrabanel, 6 Mrt 1751 - 24 Aug 1800; 1294
        Filmnr. 5036
      - Van David Naar, 24 Aug 1751 - 8 Aug 1783; 1295
        Filmnr. 5037
      - Van A. Naar, 1751 - 1766; 1297
      - Van Mozes Abrabanel, 6 Mrt 1757 - 24 Aug 1800; 1304
      - ?, 6 Jul 1766 - 8 Aug 1783; 1316
      - Van A.L. de Leae Laguna, 26 Okt 1796 - 8 Dec 1815; 1361
        Filmnr. 5038
      - Van M.L.P.H. Pereira, 15 Mei 1801 - 18 Okt 1823; 1370
    - Hoogduits Israelitische Gemeente (Nederlands-Israelitische Hoofdsynagoge), 4.2.2
      - Van Simon Soesman, 1711 - 1779; 1281
      - Van Abraham Jakob Levi, 1713 - 1771; 1282
      - 1283
      - Van Simon Mozes Jakobs, 1725 - 1761; 1284
      - Van de familie Leeuwarden (Jakobson) + Kladboekje, 1726 - 26 Apr 1858; 1285
      - 1727 - 1806, 1286
      - 1737 - 1752, 1287
      - Van Samuel Benediktus en Juda Samuel Benediktus, 1737 - 1789; 1288
      - Van Izaäk Barend Salomons, 1738 - 1777; 1289
      - Van David Abraham Hanau, 1744 - 1752; 1290
      - Van Magnus Nathan, 1744 - 1779; 1291
      - Van David Levi Salomons, 1748 - 1792; 1292
      - ?, 1748 - 1836; 1293
      - Van Samuel Israels, 1751 - 1804; 1296
      - Van Markus David Gomperts, 1752 - 1783; 1298
      - Van Elias Mozes da Fortas (buiten Amsterdam), 1752 - 1786; 1299
      - Van Levi (Laib) Norden, 1752 - 1756; 1300
      - Van David Levi Hanau en Levi David, 1752 - 1788; 1301
      - Van Ezechiel Goldsmit Michiels, 1752 - 1799; 1302
      - Van Benjamin Salomon, 1 Sep 1754 - 1 Feb 1792; 1303
      - Van Eleazar (Eliazer) Izaäk, 1757 - 1803; 1305
      - Van Levi Hartog Pinto, 1758 - 1784; 1306
      - Van Markus Izaäk, 1759 - 8 Mrt 1799; 1307
      - Van Mozes Zadoks, 1759 - 1802; 1308
      - Van S.E. Norden, 1760 - 1770; 1309
      - Van Salomon Adam Levi, 1761 - 1778; 1310
      - Van L.S. Godfried, 1761 - 1784; 1311
      - Van Levi (Liab) Norden, 1762 - 1788; 1312
      - Van S.E. Norden, 1763 - 1769; 1313
      - Van Abraham Simons, 1763 - 1809; 1314
      - Van Juda (Jehuda) z.v. Michaël de Vries in Amsterdam en Suriname. N.B. Enkele bladzijden beschadigd, 1764 - 1798; 1315
      - Van H.S. Ries, 1768 - 1801; 1317
      - Van Mozes Mendelson, 1769 - 1783; 1318
      - Van Izaäk Levi Slier, 1772 - 6 Nov 1808; 1319
      - Van Sally Jozef de Jongh, 24 Dec 1773 - 10 Sep 1789; 1320
      - Van E.L. de Lima, 1773 - 1781; 1321
      - Van Meier Alexander Daniëls, 1733 - 1786; 1322
      - Van Izaäk Michielse, 1775 - 1787; 1323
      - Van L.H. Meier, 1773 - 1811; 1324
      - Van Levi Jakob Norden, 1774 - 1785; 1325
      - Van Abraham Izaäk Salomons, 1775 - 1801; 1326
      - ?, 1775 - 1801; 1327
      - Van Justus T. van Praag, 1775 - 22 Jul 1810; 1328
      - Van Ruben Herms. Keijzer, 1776 - 1777; 1329
      - Van Eliëzer (Eleazar) Salomons Drukker, 1776 - 1789; 1330
      - Van Izaäk Samuel Israël, 1776 - 1810; 1331
      - Van Markus Heiman Drukker, 26 Dec 1779 - 3 Feb 1810; 1332
      - Van Mozes Salomon de Jong, 28 Dec 1779 - 25 Okt 1808; 1333
      - Van Emmanuel Asser en zijn zonen Akiba Emanuel en Salomon Emanuel Asser, 1779 - 1805; 1334
      - Izaäk Heiman Cohen, 1779 - 10 Feb 1807; 1335
      - Van Salomon Tobias Tal, 23 Okt 1781 - 19 Jan 1811; 1336
      - Van Ruben Abraham Keijzer, 1781 - 1794; 1337
      - Van Samuel Israel Boas, 1783 - 1796; 1338
      - Van Jozef Heiman Israels, 1783 - 1802; 1339
      - Van Heiman Meier Jochem (Jerochem), 1784 - 1791; 1340
      - Van Izaäk Salomon Rubens, 1784 - 1810; 1341
      - Van Jozef Uri Cohen, 1784 - 1811; 1342
      - Van Wolf Levi de Lima en Hartog de Lima, 15 Dec 1785 - 30 Mei 1797; 1343
      - Van Heiman (Chajjiem) Mozes Cohen, 1785 - 1796; 1344
      - Van Eleazar (Eliëzer) Jona Benjamin, 18 Jun 1787 - 26 Jan 1811; 1345
      - Van Loman (Lemmel) Cohen Schweitzer, 1788 - 1809; 1346
      - Van Izaäk Leeuwarden, 15 Sep 1790 - 7 Sep 1798; 1347
      - Van ? Besnijdenissen verricht te Amsterdam, Amersfoort, Nijkerk, Arnhem en Naarden, 26 Jan 1791 - 20 Okt 1799; 1348
      - Van Samuel Juda Benediktus, 1791 - 1810; 1349
      - Van M. M. Polak van Middelburt. Sinds 1810 alhier woonachtig? (Op perkament geschreven door Mozes Feiwelman uit Altona, 5518), 1794 - 1795; 1350
      - Van Abraham Aäron Prins, 1794 - 1801; 1351
      - Van Barend Jozef Stokvis, 19 Feb 1794 - 6 Jan 1811; 1352
      - Van Levi Aärons (Arons), 1794 - 1811; 1353
      - Van M.E. Kalff, Besnijdenissen verricht te Amsterdam en Utrecht, 1794 - 1811; 1354
      - Van S.B. Kies, 1794 - 1811; 1355
      - Van Emanuel Jozef Tal, 22 Aug 1795 - 19 Mei 1813; 1356
      - S. Salomons, 1795 - 1811; 1357
      - Van S. Salomons, 1795 - 1811; 1358
      - Van Moses Hellschau, 1795 - 1813; 1359
      - Van L.J. Goldsmid (Utrecht), 1796 - 1804; 1360
      - Van J.M. Levi, 1796 - 1810; 1362
      - Van A.E. Asser, 1797 - 1807; 1363